【裁判字號】    99,易,154
【裁判日期】    990317
【裁判案由】    漏逸瓦斯氣體
【裁判全文】
臺灣彰化地方法院刑事判決              99年度易字第154 號
公  訴  人  臺灣彰化地方法院檢察署檢察官
被      告  乙○○
上列被告因公共危險案件，經檢察官提起公訴（99年度偵字第71
8 號），本院判決如下：
    主  文
乙○○漏逸煤氣，致生公共危險，處拘役伍拾日，如易科罰金，
以新臺幣壹仟元折算壹日。
    犯罪事實
一、乙○○因與其妻甲○○發生爭執，甲○○不願撤銷保護令並
    堅持離婚，乙○○竟基於漏逸煤氣之犯意，於民國99年1 月
    12日下午3 時50分許，在其位於彰化縣和美鎮鎮○里○○路
    172 巷9 弄25號租屋處，欲藉開瓦斯自殺方式留住甲○○，
    而將放置於該址1 樓廚房內之液態瓦斯1 桶搬至2 樓浴室內
    並將浴室門關上，打開瓦斯開關，使其內之瓦斯媒氣漏逸出
    來，瀰漫於浴室之內，甲○○於浴室門外聽見開啟瓦斯沙沙
    之聲音，隨即下樓委請鄰居報警，乙○○聽見甲○○下樓，
    復接續漏逸煤氣之犯意，再至1 樓廚房內，旋開另1 桶瓦斯
    開關，使其內之瓦斯媒氣漏逸出來，瀰漫於廚房之內，致浴
    室及廚房有隨時因電火摩擦燃爆釀成火災之可能，危及同居
    人及集合住宅附近鄰居之生命、身體、財產安全，致生公共
    危險。嗣經警員程文哲等人據報偕同消防隊員前往處理，先
    由消防隊員入內關閉瓦斯開關確認安全無虞後，警員程文哲
    等人始進入，並當場扣得上開瓦斯桶2 個（已發還黃智清即
    乙○○之兄），而查悉上情。
二、案經彰化縣警察局和美分局報請臺灣彰化地方法院檢察署檢
    察官偵查起訴。
    理  由
一、本案全部卷證所涵括之供述證據及非供述證據，公訴人、被
    告均不爭執其證據能力，而依刑事訴訟法第159 條之5 規定
    「被告以外之人於審判外之陳述，雖不符前四條之規定，而
    經當事人於審判程序同意作為證據，法院審酌該言詞陳述或
    書面陳述作成時之情況，認為適當者，亦得為證據。當事人
    、代理人或辯護人於法院調查證據時，知有第一百五十九條
    第一項不得為證據之情形，而未於言詞辯論終結前聲明異議
    者，視為有前項之同意」，本院復衡以該等供述證據作成時
    之情況，應為適當，是後述所引用證據之證據能力均無疑義
    ，合先敘明。
二、上開犯罪事實，業據被告乙○○於本院審理時坦承不諱，且
    經證人甲○○於99年1 月12日警詢中指證綦詳，並據證人即
    到場處理之警員程文哲於99年1 月25日偵查中結證明確，復
    有刑案現場測繪圖、警員職務報告書、扣押筆錄、扣押物品
    目錄表、贓物認領保管單（扣案之瓦斯桶2 個業由黃智清領
    回）各1 份及現場照片9 張附卷可稽，足徵被告之自白與事
    實相符，堪以採信。本件事證明確，被告上開犯行洵堪認定
    ，應依法論科。
三、按瓦斯氣體乃煤氣之一種，係易燃氣體。核被告乙○○所為
    ，係犯刑法第177 條第1 項之漏逸煤氣罪。又被告乙○○於
    密切期間，打開搬至2 樓浴室之瓦斯桶及1 樓廚房之瓦斯桶
    開關，使其內之瓦斯媒氣漏逸出來之行為，時間緊接，罪名
    相同，數行為於密切接近之時地實施，侵害同一社會法益，
    各行為之獨立性極為薄弱，依一般社會健全觀念，在時間差
    距上，難以強行分開，在刑法評價上，以視為數個舉動之接
    續施行，合為包括之一行為予以評價，較為合理，屬接續犯
    ，而亦為包括之一罪（最高法院86年臺上字第3295號判例參
    照）。爰審酌被告乙○○之素行、智識程度（國中畢業），
    及其犯罪之動機、目的係為挽留其妻甲○○，其漏逸瓦斯煤
    氣之犯罪手段，極易釀成大禍，危害公共安全，暨考量其犯
    後已能坦承犯行、深知悔悟等一切情狀，量處如主文所示之
    刑，並諭知易科罰金之折算標準，以示警懲。又為警扣押之
    瓦斯桶2 個（業已發還黃智清），被告乙○○否認係伊所有
    之物，而證人甲○○於警詢中亦證述：該瓦斯桶係被告乙○
    ○之兄黃智清所有之物，故不併予宣告沒收，附此敘明。
據上論斷，應依刑事訴訟法第299 條第1 項前段，刑法第177 條
第1 項、第41條第1 項前段，刑法施行法第1 條之1 ，判決如主
文。
本案經檢察官趙冠瑋到庭執行職務。
中    華    民    國    99    年    3     月    17    日
                        刑事第七庭    法  官  郭麗萍
以上正本證明與原本無異。
如不服本判決應於收受判決後10日內向本院提出上訴書狀，並應
敘述具體理由；其未敘述上訴理由者，應於上訴期間屆滿後20日
內向本院補提理由書（均須按他造當事人之人數附繕本）「切勿
逕送上級法院」。
告訴人或被害人對於判決如有不服具備理由請求檢察官上訴者，
其上訴期間之計算係以檢察官收受判決正本之日期為準。
中    華    民    國    99    年    3     月    17    日
                                      書記官  吳冠慧
附錄論罪法條
刑法第177條第1項：
漏逸或間隔蒸氣、電氣、煤氣或其他氣體，致生公共危險者，處
3 年以下有期徒刑、拘役或3 百元以下罰金。

司法院資訊處製作；財團法人民間司法改革基金會備份。
